【裁判字號】    95,易,1111
【裁判日期】    950630
【裁判案由】    違反保護令罪等
【裁判全文】
臺灣板橋地方法院刑事判決              95年度易字第1111號
公  訴  人  臺灣板橋地方法院檢察署檢察官
被      告  甲○○
上列被告因違反家庭暴力防治法等案件，經檢察官聲請以簡易判
決處刑（95年度偵字第6917號），本院刑事庭受理後（95年度簡
字第3063號），認不宜簡易判決處刑，改依通常程序審理，本院
判決如下：
    主  文
本件公訴不受理。
    理  由
一、公訴意旨略以：被告甲○○與告訴人乙○係夫妻，二人具有
    家庭暴力防治法第3 條第1 款之家庭成員關係。被告曾因對
    乙○實施家庭暴力行為，經臺灣桃園地方法院於民國93 年8
    月24日以93年度家護字第326 號核發民事通常保護令裁定，
    令其不得對乙○實施身體或精神上不法侵害之行為，不得直
    接或間接對於乙○為騷擾之聯絡行為，保護令有效期間為十
    個月，嗣又經同法院於94年6 月13日以94年度家護聲字第9
    號裁定將上開保護令有效期間延長五個月。詎被告於上開保
    護令合法送達後，竟基於違反民事保護令之概括犯意，於(一)
    94年9 月10日晚上10時30分許，因懷疑乙○竊取其所有之新
    臺幣（下同）3,200 元，乃前往臺北縣三重市○○路○ 段50
    巷7 號地下室乙○住處理論，因乙○不開門，竟用腳踹大門
    及窗戶，致鐵窗凹陷（毀損部分，未經告訴），而對乙○實
    施精神上不法之侵害及騷擾。(二)復基於恐嚇之概括犯意，於
    95年1 月13日晚上11時3 分許，以0000000000手機傳簡訊至
    乙○之0000000000手機稱：「我也可以不要，家破人亡也無
    所為了」；95年2 月27日凌晨0 時37分許，以0000000000手
    機傳簡訊至乙○之0000000000手機稱：「乙○，聽清楚，你
    我同歸於盡」；於95年2 月27日下午1 時29分許，以同樣方
    式傳簡訊：「海霞你要走絕路嗎? 」等語，以此加害生命、
    身體之事，恐嚇騷擾乙○，致生危害於其安全。(三)分別於95
    年3 月5 日、同月6 日下午6 時許至晚上11時許止、同月12
    日晚上8 時許起至晚上9 時47分許止，各打100 多通、149
    通、48通電話給乙○，而對乙○實施精神上不法之侵害及騷
    擾，以此等方式連續違反法院所為上開裁定，因認被告甲○
    ○涉有家庭暴力防治法第50條第1 款、第2 款違反保護令罪
    嫌及刑法第305 條恐嚇危害安全罪嫌等語。
二、按已經提起公訴或自訴之案件，在同一法院重行起訴者，應
    諭知不受理之判決，並得不經言詞辯論為之，刑事訴訟法第
    303 條第2 款、第307 條分別定有明文。次按檢察官聲請以
    簡易判決處刑與起訴有同一之效力，刑事訴訟法第451 條第
    3 項、第1 項亦定有明文。又訴訟法上所謂一事不再理之原
    則，關於實質上一罪或裁判上一罪，均有其適用，最高法院
    60年臺非字第77號著有判例可資參照。
三、查被告甲○○因不滿與其妻乙○間之婚姻關係而與乙○發生
    嫌隙，竟基於妨害自由之犯意，於95年1 月3 日凌晨2 時5
    分許、同年月13日晚上11時3 分許，連續發送「我會讓你後
    悔。」、「你不想要這個家？我也可以不要，家破人亡也無
    所謂了？」等簡訊至乙○使用之0000000000號行動電話，致
    乙○因此心生畏怖；嗣臺灣桃園地方法院雖於同年2 月14日
    ，以94年度暫家護字第509 號民事暫時保護令裁定令甲○○
    不得對乙○實施身體或精神上不法侵害之行為，且不得直接
    或間接騷擾乙○，詎被告甲○○竟承前妨害自由與違反保護
    令之犯意，於95年2 月27日中午12時37分許、同日下午1 時
    29分許，發送「海霞聽清楚，你我同歸於盡。」、「海霞你
    要走絕路嗎？」等簡訊至乙○之上開行動電話，騷擾並恐嚇
    乙○，致乙○因此心生畏怖之犯行，業據臺灣桃園地方法院
    檢察署檢察官於95年4 月28日以95年度偵字第7588號偵查聲
    請簡易判決處刑，並經臺灣桃園地方法院於95年5 月18日受
    理繫屬在案（95年度壢簡字第892 號），此有上述案號檢察
    官聲請簡易判決處刑書及臺灣高等法院被告前案紀錄表附卷
    可稽。檢察官於95年4 月25日聲請簡易判決處刑被告於94年
    9 月10日、95年1 月13日、95年2 月27日、95年3 月5 日、
    95 年3月6 日、95年3 月12日止，連續多次恐嚇、違反保護
    令之犯行（本院於95年5 月23日始受理繫屬【95年度簡字第
    3063號】），既均於臺灣桃園地方法院檢察署檢察官於95年
    4 月28日以95年度偵字第7588號偵查聲請簡易判決處刑前所
    為，兼以時間相近，手段相同，堪認係基於概括之犯意而為
    ，甚至有行為時、地均相同者，足認該部分與前述先行聲請
    簡易判決處刑案件為同一案件。從而檢察官向本院重行起訴
    ，即有未合，依照前揭說明，本件爰不經言詞辯論，逕為諭
    知不受理之判決。
據上論斷，應依刑事訴訟法第452 條、第303 條第2 款、第307
條，判決如主文。
中    華    民    國    95    年    6     月    30    日
                  刑事第十七庭  審判長法  官  張江澤
                                      法  官  王綽光
                                      法  官  絲鈺雲
以上正本證明與原本無異。
如不服本判決，應於送達後十日內，向本院提出上訴狀。
                                      書記官  林怡秀
中    華    民    國    95    年    6     月    30    日


司法院資訊處製作；財團法人民間司法改革基金會備份。
